臺灣臺中地方法院交通事件事裁定　94年度交聲字第554號
原處分機關　交通部公路總局臺中區監理所
受處分人　　甲○○
上列受處分人因違反道路交通管理處罰條例案件，對於交通部公
路總局臺中區監理所民國九十四年七月二十六日所為之裁決（中
監違字第裁六○─ＧＣ0000000號裁決書），聲明異議，
本院裁定如下：
    主  文
異議駁回。
    理  由
一、原處分機關略以：受處分人甲○○，於民國九十四年六月十
    五日二十三時五十三分許，在臺中市○○路與大墩六街處，
    駕駛車號Ｙ二─一○二九號自用小客車，因經酒精測定器測
    試，呼氣所含酒精濃度為每公升○‧二七毫克，檢定有酒精
    濃度超過規定標準之違規，遭臺中市警察局保安警察隊員警
    當場舉發，受處分人依指定期限到案提出申訴，經查證違規
    屬實，該所遂於九十四年七月二十六日以中監違字第裁六○
    ─ＧＣ0000000號裁決書，裁處違反道路交通管理處
    罰條例第三十五條第一項第一款規定，處罰鍰新臺幣（下同
    ）一萬九千五百元整，並吊扣汽車駕駛執照一年，逾期則依
    違反道路交通管理事件統一裁罰標準表及裁決書處罰主文裁
    處，於法並無不合等語。
二、本件受處分人甲○○則以：於九十四年六月十五日二十三時
    五十三分，駕駛車號Ｙ二─一○二九號裕隆廠牌車，行駛於
    臺中市○○路、大墩六街時，因紅燈超越停止線及酒精濃度
    超過規定標準被警查獲，致遭裁罰。大法官釋字第五○三號
    ：二者處罰目的及處罰要件雖不相同，惟其行為如同時符合
    行為罰及漏稅罰之要件時，除處罰之性質與種類不同，必須
    採用不同的處罰方法或手段，以達行政目的所必要者外，不
    得重複處罰；因道路交通管理處罰條例第三十五條第一項第
    一款酒精濃度超過規定標準，而在違反道路交通管理事件統
    一裁罰標準表上，行政機關即以一事二罰，顯與大法官釋字
    五○三號有違，裁決所之處分顯有錯誤，爰聲明異議云云。
三、按汽車駕駛人，駕駛汽車經測試檢定有酒精濃度超過規定標
    準者，處一萬五千元以上六萬元以下罰鍰，並當場移置保管
    其車輛及吊扣其駕駛執照一年；汽車駕駛人有飲用酒類後其
    吐氣所含酒精濃度超過每公升○‧二五毫克以上者，不得駕
    車；汽車駕駛人，因違反本條例及道路交通安全規則之規定
    ，受吊扣或吊銷駕駛執照處分時，吊扣或吊銷其持有各級車
    類之駕駛執照；又按本細則依道路交通管理處罰條例第九十
    二條第三項規定訂定之；處理違反道路交通管理處理事件之
    程序及統一裁罰基準，依本細則之規定處理；前項統一裁罰
    基準，如附件違反道路交通管理事件統一裁罰基準表。道路
    交通管理處罰條例第三十五條第一項第一款、第六十八條、
    道路交通安全規則第一百十四條第二款與違反道路交通管理
    事件統一裁罰基準及處理細則第一條、第二條、違反道路交
    通管理事件統一裁罰標準表分別定有明文。
四、經查：本件受處分人甲○○，於上開時、地，駕駛車號Ｙ二
    ─一○二九號自用小客車，有駕駛汽車酒精測定值超過標準
    （每公升○‧二七毫克）之違規事實，經原舉發機關員警當
    場查獲舉發，受處分人親自簽名收受該違規通知單等情，有
    原舉發機關之違反道路交通管理事件通知單與裁決書等在卷
    可稽。受處分人雖以上開情詞置辯，惟查：本案舉發之執勤
    員警稱於上述時、地，見Ｙ二─一○二九號自用小客車違規
    紅燈超越停止線，遂鳴笛示意停車受檢，後聞到該駕駛有濃
    厚酒味，請其接受酒精濃度測試，測試值達○‧二七毫克，
    超過標準值○‧二五毫克，執勤員警告知違規事實後，依據
    道路交通管理處罰條例第三十五條及第六十條舉發，此亦有
    原舉發機關九十四年七月二十二日之函件在卷可佐。受處分
    人雖辯稱該處罰違反一事二罰規定云云，惟依據前揭大法官
    第五○三號解釋之內容：「其行為如同時符合行為罰及漏稅
    罰之處罰要件時，除處罰之性質與種類不同，必須採用不同
    之處罰方法或手段，以達行政目的所必要者外，不得重複處
    罰」者，應指一違規行為如同時符合「行為罰」及「漏稅罰
    」之處罰要件時方有其適用，然本件僅有一違反交通法規之
    行為罰，並無受漏稅罰存在，已無適用該號解釋之餘地。況
    受處分人之違規行為係依據「道路交通管理處罰條例」第三
    十五條之規定，而「違反道路交通管理事件統一裁罰標準表
    」，僅係為協助下級警察機關行使交通管理事件裁量權而訂
    頒之裁量基準，為行政主管機關依據前揭條例而訂定之行政
    規則，此觀諸違反道路交通管理事件統一裁罰基準及處理細
    則第一條、第二條規定自明。受處分人既有酒精測定濃度超
    過規定標準而駕駛車輛於道路上之行為，原舉發機關依據前
    揭法令，在裁量標準及範圍內裁罰，並無逾越或濫用裁量之
    情形，自屬合法而正當之裁量。本院經查亦無任何證據足資
    證明執勤警員有捏造事實或違法取締之情事，則執勤警員本
    其加強道路交通管理、維護交通秩序、確保交通安全職責所
    為之當場舉發，自應受到合法、正確而真正之推定。是受處
    分人確有駕車經測試檢定有酒精濃度超過規定標準之違規事
    實，堪以認定，受處分人指摘原舉發不當，尚屬無據。從而
    ，原處分機關據以援引上開規定，裁處罰鍰一萬九千五百元
    整，並吊扣其汽車駕駛執照一年，逾期則依裁決書處罰主文
    規定處罰，並無不當，本件異議為無理由，應予駁回。
五、據上論斷，應依道路交通管理處罰條例第八十七條、道路交
    通案件處理辦法第十九條規定，裁定如主文。
中　　華　　民　　國　　94　　年　　9 　　月　　2 　　日
                  交通法庭  法　官  張清洲
以上正本證明與原本無異。
如不服本裁定，應於送達後五日內，向本院提出抗告狀。
                            書記官　沈筱玲
中　　華　　民　　國　　94　　年　　9 　　月　　2 　　日
